臺灣基隆地方法院刑事判決　　　　　　　100年度訴字第897號
公　訴　人　臺灣基隆地方法院檢察署檢察官
被　　　告　陳漢彬
上列被告因違反毒品危害防制條例案件，經檢察官提起公訴（10
0 年度毒偵字第2166號、第2167號），嗣被告於本院準備程序就
被訴事實均為有罪之陳述，經本院告知被告、檢察官簡式審判程
序意旨，並經被告、檢察官之同意後，本院合議庭裁定由受命法
官獨任進行簡式審判程序審理、判決如下：
    主  文
陳漢彬施用第一級毒品，累犯，處有期徒刑玖月。又施用第二級
毒品，累犯，處有期徒刑陸月，扣案之第二級毒品甲基安非他命
壹小包（含包裝袋，驗後餘重零點陸零柒捌公克）沒收銷燬之。
又施用第二級毒品，累犯，處有期徒刑陸月，扣案之第二級毒品
甲基安非他命壹小包（含包裝袋，驗後餘重零點零陸伍捌公克）
沒收銷燬之、吸食器壹組沒收之。應執行有期徒刑壹年貳月，扣
案之第二級毒品甲基安非他命貳小包（含包裝袋，其中壹小包驗
後餘重零點陸零柒捌公克、另壹小包驗後餘重零點零陸伍捌公克
）均沒收銷燬之、吸食器壹組沒收之。
    事  實
一、陳漢彬前因初犯施用毒品案件，經觀察、勒戒後，認無繼續
    施用毒品之傾向，於民國89年1 月20日經釋放出所，並由臺
    灣板橋地方法院檢察署檢察官於89年1 月21日，以88年度毒
    偵字第3519號、89年度毒偵緝字第502 為不起訴處分確定。
    其後，又於上揭所述之觀察勒戒執行完畢經釋放出所以後之
    五年以內，再犯施用毒品案件（二犯施用毒品案件），經觀
    察、勒戒後，則認有繼續施用毒品之傾向，經法院裁定強制
    戒治（俟89年10月6 日始因停止戒治併付保護管束而經釋放
    出所；90年3 月30日管束期滿未經撤銷而完成其本次毒癮戒
    斷之療程），並由臺灣板橋地方法院於89年8月30日，以89
    年度板簡字第833號判決有期徒刑二月確定，91年10月6日執
    行完畢。其再三犯施用毒品案件，經法院裁定強制戒治（惟
    因毒品危害防制條例修正施行而於93年1月9日經釋放出所，
    致未完成其本次毒癮戒斷之療程），並由臺灣板橋地方法院
    於93年2 月16日，以92年度易字第2414號判決有期徒刑四月
    確定，93年10月24日執行完畢。其繼復分別因(甲)犯公共危險
    案件，經臺灣高雄地方法院於93年8 月11日，以92年度交訴
    字第117 號判決有期徒刑三月、八月，應執行有期徒刑十月
    確定；(乙)四犯施用毒品案件，經臺灣板橋地方法院於93年9
    月29日，以93年度簡字第3508號判決有期徒刑六月確定；(丙)
    犯偽造文書案件，經臺灣板橋地方法院於93年7 月30日，以
    93年度簡字第3015號判決有期徒刑四月確定；(丁)犯妨害公務
    案件，經臺灣士林地方法院於93年12月21日，以93年度士簡
    字第1522號判決有期徒刑六月確定；(戊)五犯施用毒品案件，
    經臺灣板橋地方法院於95年1月25日，以94年度易字第1798
    號判決有期徒刑七月確定。所犯(甲)(乙)(丙)(丁)四案先經合併定刑
    為有期徒刑二年一月（臺灣士林地方法院94年度聲字第643
    號裁定），再與所犯(戊)案依序發監而後合併計算執行期間，
    迨96年2月14日始經假釋並交付保護管束出監，並於96年8月
    6 日縮刑期滿且保護管束亦期滿，其所餘刑期內未經撤銷假
    釋，其未執行之刑，以已執行論（構成累犯）。其後，又分
    別因六犯施用毒品案件，經臺灣高等法院於97年8 月21日
    ，以97年度上易字第1698號判決有期徒刑七月確定；七犯
    施用毒品案件，經本院於97年6月3日，以97年度基簡字第69
    2 號判決有期徒刑五月確定；八犯施用毒品案件，經臺灣
    板橋地方法院於97年11月20日，以97年度訴字第3833號判決
    有期徒刑八月確定；犯毀損案件，經臺灣板橋地方法院於
    97年11月21日，以97年度簡字第9070號判決有期徒刑三月確
    定；九犯施用毒品案件，經臺灣板橋地方法院於97年12月
    31日，以97年度訴字第5115號判決有期徒刑七月、三月，應
    執行有期徒刑八月確定；犯誣告案件，經本院於99年4 月
    28日，以99年度訴字第262 號判決有期徒刑五月確定。所犯
    二案則經合併定刑為有期徒刑十月（臺灣高等法院97年
    度聲字第3588號裁定），所犯四案則經合併定刑為
    有期徒刑一年十月（本院99年度聲字第676 號裁定），嗣經
    依序發監而後合併計算執行期間，迨99年11月26日始經假釋
    並交付保護管束出監，並於100年3月28日縮刑期滿且保護管
    束亦期滿，其所餘刑期內未經撤銷假釋，其未執行之刑，以
    已執行論（構成累犯）。
二、詎陳漢彬仍不知戒絕毒癮，明知海洛因、甲基安非他命、安
    非他命業經公告列為毒品危害防制條例第2條第2項第1 款、
    第2 款之第一、二級毒品，不得非法持有、施用，仍未戒除
    施用毒品之習性，於上開強制戒治釋放出所後5 年內，犯上
    開施用毒品案件，經上揭法院判處罪刑確定後，嗣另基於施
    用第一級毒品海洛因之犯意，於100年7月27日上午9 時許，
    在基隆市○○○路50號4 樓，以將第一級毒品海洛因粉末摻
    入菸草內，點燃吸煙方式，施用海洛因1 次。其另基於施用
    第二級毒品甲基安非他命之犯意，於100年7月27日上午8 時
    ，在同上址，以將甲基安非他命燒烤產生煙霧之方式，施用
    甲基安非他命1次。嗣其於100年7月27日晚上8時30分許，在
    新北市○○區○○路148 巷口，因行跡可疑，為警攔檢發現
    其為列管之毒品人口，並扣得其所有之置於黑色手提包內之
    甲基安非他命1 小包（含包裝袋，驗後餘重0.6078公克），
    並經其同意採尿送驗結果均呈第一級毒品嗎啡、甲基安非他
    命、安非他命之陽性反應，始悉上情。
三、其另基於施用第二級毒品甲基安非他命之犯意，於100年8月
    11日上午10時許，在基隆市○○○路50號4 樓，以將甲基安
    非他命燒烤產生煙霧之方式，施用甲基安非他命1 次。嗣其
    於100年8月11日晚上11時30分許，在新北市○○區○○路與
    永亨路口，因行跡可疑，為警攔檢發現其為列管之毒品人口
    ，並扣得其所有之甲基安非他命1 小包（含包裝袋，驗後餘
    重0.0658 公克）、供己施用上開毒品之吸食器1組，並經其
    同意採尿送驗結果呈甲基安非他命之陽性反應，始悉上情。
四、案經新北市政府警察局中和第一分局、第二分局報告臺灣板
    橋地方法院檢察署檢察官偵查後，呈請臺灣高等法院檢察署
    檢察長令轉臺灣基隆地方法院檢察署檢察官偵查、起訴。
    理  由
壹、程序方面
一、按除被告所犯為死刑、無期徒刑、最輕本刑為三年以上有期
    徒刑之罪或高等法院管轄第一審案件者外，於法院行準備程
    序進行中，被告先就被訴事實為有罪之陳述時，審判長得告
    知被告簡式審判程序之旨，並聽取當事人、代理人、辯護人
    及輔佐人之意見後，裁定進行簡式審判程序；且受命法官行
    準備程序，與法院或審判長有同一之權限；又簡式審判程序
    之證據調查，不受刑事訴訟法第159條第1項、第161條之2、
    第161條之3、第163條之1及第164條至第170條規定之限制，
    刑事訴訟法第273條之1第1項、第279條第2項前段、第273條
    之2分別定有明文。
二、查本件被告陳漢彬所犯為死刑、無期徒刑、最輕本刑為三年
    以上有期徒刑以外之罪，且非高等法院管轄第一審之案件，
    其於準備程序就前揭被訴事實為有罪之陳述，經受命法官告
    知簡式審判程序之旨，並聽取當事人之意見後，本院合議庭
    認無不得或不宜改依簡式審判程序進行之處，爰依刑事訴訟
    法第273 條之1第1項規定，裁定本件由受命法官獨任進行簡
    式審判程序。
貳、實體方面
一、上揭施用第一級毒品之1次犯行、施用第二級毒品之2次犯行
    事實，業據被告陳漢彬於本院100年12月9日準備程序、審判
    程序時均坦認：我全部認罪，我有於100年7月27日上午8 點
    在基隆市○○○路50號4 樓，以燒烤的方式施用甲基安非他
    命一次，有扣到甲基安非他命1 包，也是供我自己施用，我
    願意丟棄；我有於100年8月11日上午10點在基隆市○○○路
    50號4 樓，以燒烤的方式施用甲基安非他命一次，扣案的吸
    食器1組及甲基安非他命1包是我供自己施用的，我願意丟棄
    ；我有於100年7月27日上午9時許再基隆市○○○路50號4樓
    以摻入香菸的施用方式施用海洛因一次等語綦詳明確（見本
    院卷第32頁、第37至38頁），且被告上開為警查獲時所採取
    之尿液，各送經臺灣檢驗科技股份有限公司之檢驗結果，其
    尿液中各呈現第一級毒品嗎啡類、第二級毒品甲基安非他命
    、安非他命之陽性反應，並有臺灣板橋地方法院檢察署100
    年度毒偵字第5310號卷內檢附之扣押物品目錄表、新北市政
    府警察局中和第二分局執行拘提逮捕告知本人及親人通知書
    監視器畫面翻拍照片、車號Ｇ32173 號小客車照片行動電話
    照片被告、尿液檢驗報告、內政部警政署刑案資訊系統- 個
    別查詢及列印、100年度新北市政府衛生局委外-聯合醫事檢
    驗所抽血檢驗愛滋病、梅毒檢驗結果報告單、責付辦理具保
    、保證金收據、被告提示簡表、公訴蒞庭簡表、矯正簡表、
    全國刑案資料查註表、台灣板橋地方法院檢察署函、扣押物
    品清單、交通部民用航空醫務中心毒品鑑定書、臺灣檢驗科
    技股份有限公司濫用藥物檢驗報告、交通部民用航空局航空
    醫務中心毒品鑑定書、扣案物品清單等，與臺灣板橋地方法
    院檢察署100 年度毒偵字第5718號卷內檢附之扣押物品目錄
    表、扣押物品收據/ 無應扣押之為證明書、扣案物照片、臺
    灣板橋地方法院檢察署函、扣押物品清單、交通部民用航空
    醫務中心毒品鑑定書、臺灣檢驗科技股份有限公司濫用藥物
    檢驗報告、交通部民用航空局航空醫務中心毒品鑑定書、扣
    案物品清單等在卷可稽，並有甲基安非他命2 小包、吸食器
    壹組扣案可徵。扣案之甲基安非他命2 小包（含包裝袋，其
    中壹小包驗後餘重零點陸零柒捌公克、另壹小包驗後餘重零
    點零陸伍捌公克），各經送交通部民用航空局航空醫務中心
    檢驗結果：均呈甲基安非他命反應，有上開航空醫務中心毒
    品鑑定書2紙在卷可徵（見臺灣板橋地方法院檢察署100年度
    毒偵字第5310號卷第67頁、臺灣基隆地方法院檢察署100 年
    度毒偵字第2167號卷第46頁），是被告自白與事實相符，足
    堪採信。又被告前因施用毒品，於上開強制戒治釋放出所後
    5 年內，犯上開施用毒品案件，各經上揭法院判處罪刑確定
    5 年內，再犯上揭毒品危害防制條例之罪，而本件事證明確
    ，其有施用第一、二級毒品之上開犯行，洵堪認定。
二、按海洛因、安非他命、甲基安非他命係毒品危害防制條例第
    2條第2項第1款、第2款所明定之第一、二級毒品，不得非法
    持有、施用。(1)核被告所為，各係犯違反毒品危害防制條例
    第10條第1、2項之施用第一、二級毒品罪。(2)其施用第一、
    二級毒品前之持有毒品之低度行為，均應為施用之高度行為
    所吸收，不另論罪。(3)被告所犯上開3 罪間，犯意各別，行
    為互殊，應予分論併罰。(4)又被告有如事實所示之犯罪科刑
    及執行情形，有卷附之臺灣高等法院被告前案紀錄表可稽，
    其於上開有期徒刑執行完畢後5 年內，再故意犯本件有期徒
    刑以上之罪，均為累犯，均應依刑法第47條第1 項規定加重
    其刑。
三、玆審酌被告有上開事實欄所示上開強制戒治釋放出所後5 年
    內，犯上開施用毒品案件，各經上揭法院判處罪刑確定如上
    徒刑之執行完畢之事實，亦有臺灣高等法院被告前案紀錄表
    與臺灣基隆地方法院檢察署刑案資料查註紀錄表各1件在卷
    可佐，足見其戒毒意志不堅，毒癮非淺，未能體悟施用毒品
    對自己、家人造成之嚴重傷害及社會之負擔，自屬可議，惟
    念其犯後全部坦承犯行，態度良好，並有悔改決心，且施用
    毒品乃自戕行為，未對他人造成危害，及其施用次數、時間
    、犯罪之動機、目的、手段、品行、智識程度、職業、經濟
    情況不富裕，並有被告100年7月28日、100年8月12日警詢筆
    錄各1 件在卷可佐等一切情狀，爰分別量處如主文所示之刑
    ，再定其應執行之刑，以鼓勵有戒毒決心之被告，及時醒悟
    並戒絕毒癮，用啟自新。
四、至於扣案之第二級毒品甲基安非他命貳小包（含包裝袋，因
    甲基安非他命毒品附著於包裝上剝離不易，應將包裝之整體
    視為甲基安非他命毒品、其中壹小包驗後餘重零點陸零柒捌
    公克、另壹小包驗後餘重零點零陸伍捌公克），各經送交通
    部民用航空局航空醫務中心檢驗結果：均呈甲基安非他命反
    應，有上開航空醫務中心毒品鑑定書2 紙在卷可徵（見臺灣
    板橋地方法院檢察署100 年度毒偵字第5310號卷第67頁、臺
    灣基隆地方法院檢察署100 年度毒偵字第2167號卷第46頁）
    ，是上開第二級毒品甲基安非他命貳小包（含包裝袋，因甲
    基安非他命毒品附著於包裝上剝離不易，應將包裝之整體視
    為甲基安非他命毒品、其中壹小包驗後餘重零點陸零柒捌公
    克、另壹小包驗後餘重零點零陸伍捌公克），應依毒品危害
    防制條例第18條第1 項前段規定，不問屬於犯人與否，均沒
    收銷燬之。另扣案之吸食器壹組係被告所有供施用第二級毒
    品所用之物，業據其供述在卷，爰依刑法第38條第1項第2款
    前段規定宣告沒收。至鑑驗耗用之甲基安非他命既已滅失，
    自無庸宣告沒收銷燬，併此敘明。
據上論斷，應依刑事訴訟法第273 條之1第1項、第299條第1項前
段，毒品危害防制條例第10條第1項、第2項、第18條第1 項前段
，刑法第11條本文、第47條第1項、第38條第1項第2款前段、第5
1條第5款，判決如主文。
本案經檢察官高永棟到庭執行職務。
中    華    民    國    100   年   12     月    13    日
                  刑事第四庭  法   官   施添寶
以上正本證明與原本無異。
如不服本判決應於收受本判決後10日內向本院提出上訴書狀，並
應敘述具體理由，如未敘述上訴理由者，應於上訴期間屆滿後20
日內補提理由書狀於本院（均須按他造當事人之人數附繕本）「
切勿逕送上級法院」。告訴人或被害人如對於本判決不服者，應
具備理由請求檢察官上訴，其上訴期間之計算係以檢察官收受判
決正本之日期為準。
中    華    民    國    100   年   12     月    13    日
                              書記官    施鴻均
附錄本案判決論罪科刑法條
毒品危害防制條例第10條
施用第一級毒品者，處六月以上五年以下有期徒刑。
施用第二級毒品者，處三年以下有期徒刑。